【裁判字號】    95,易,858
【裁判日期】    950509
【裁判案由】    竊盜
【裁判全文】
臺灣臺中地方法院刑事判決               95年度易字第858號
公  訴  人  臺灣臺中地方法院檢察署檢察官
被      告  戊○○
                      （
            丁○○
上列被告等因竊盜案件，經檢察官提起公訴（95年度偵字第5343
號）及移送併辦（95年度偵字第7400號），被告於本院準備程序
中為認罪之陳述，經本院合議庭評議後，裁定由受命法官獨任改
行簡式審判程序審理，本院判決如下：
    主    文
戊○○連續攜帶兇器竊盜，累犯，處有期徒刑捌月。
丁○○共同連續竊盜，累犯，處有期徒刑肆月，如易科罰金，以
佰元折算壹日。
    犯罪事實
一、戊○○前於民國92年間，因施用毒品案件，經本院於92年12
    月22日以92年度訴字第2169號判處有期徒刑8 月確定，於93
    年5 月27日入監執行，於93年12月31日縮短刑期執行完畢。
    丁○○前於87年間，因違反肅清煙毒條例案件，經本院於83
    年9 月13日以83年度訴字第2923號判處有期徒刑3年4月確定
    ，於87年11月5 日入監執行，於89年5月5日縮短刑期假釋出
    監，於90年12月16日假釋期滿未經撤銷，以有期徒刑執行完
    畢論。
二、戊○○、丁○○仍不知悔改，竟分別基於竊取他人財物之概
    括犯意，意圖為自己不法之所有，以單獨或共同行竊之方式
    ，先後行竊他人之財物得手。詳如後述：
    （一）戊○○平日駕駛登記其妹黃雅君所有之車牌號碼2N—
          0373號自小客車，作為代步工具，因該車未按期繳納
          稅款，遭註銷牌照，為逃避遭警追緝，竟基於行竊他
          人財物之概括犯意，意圖為自己不法之所有，於95年
          2 月26日22時許，在臺中市○○路與松竹路口，執持
          黃雅君所有客觀上足以對人之生命、身體、安全構成
          威脅，具有危險性，堪供為兇器使用之十字型螺絲起
          子1 支，用以行竊丙○○所有之車牌號碼BS—5300號
          車牌2 面，並將之改懸掛於黃雅君所有之車牌號碼2N
          —0373號自小客車上使用。
    （二）戊○○因缺錢花用，復基於承前行竊他人之概括犯意
          ，夥同與其有共同犯意聯絡並基於行竊他人財物之概
          括犯意之丁○○，意圖為自己不法之所有，於95年 3
          月4日凌晨2時30分許，由戊○○駕駛前開自小客車搭
          載丁○○，前往臺中市○○路○ 段與軍福13路附近之
          「軍功店王」建築工地，由戊○○下車徒手竊取林長
          傳所有之板模支撐鐵條18支（價值約新臺幣1500元）
          ，丁○○負責把風，得手後，未及離去，即為巡邏員
          警當場查獲，並扣得行竊而得之板模支撐鐵條18支及
          前開行竊而得之車牌號碼BS—5300號車牌2面。
    （三）丁○○為方便個人使用其女黃雅君所有前開遭吊扣牌
          照之車牌號碼2N—0373號自小客車，復基於承前行竊
          他人財物之概括犯意，意圖為自己不法之所有，於95
          年4月1日18時許，在臺中市○區○○○街80號旁之某
          處空地，見乙○○所有車牌號碼X9—7372號自小客車
          停放該處，認為有機可趁，乃徒手拆卸車牌號碼X9—
          7372號車牌2 面，行竊得手後，即將該車牌懸掛於黃
          雅君所有車牌號碼2N—0373號自小客車使用。嗣於94
          年7月3日上午9時50分許，在臺中市○區○○○路1段
          與十甲路交岔路口處，為警攔檢查獲，因而獲悉上情
          。
三、案經臺中市警察局第五分局報告臺灣臺中地方法院檢察署檢
    察官偵查起訴暨移送併辦。
    理    由
一、訊據被告戊○○、丁○○，對於上揭時地，先後行竊被害人
    丙○○所有之車牌、被害人甲○○所有之板模支撐鐵條、被
    害人乙○○所有之車牌得手等情，業均於本院中坦認屬實，
    核與被害人甲○○、乙○○於偵查中之證述內容及被害人丙○○、甲○○、乙○○於警詢中之指述情節均屬相符，並有
    被害人甲○○、丙○○、乙○○領回失竊物之贓物認領保管
    單各1份、被害人丙○○之報案紀錄1份、查獲現場照片6 張
    、臺中市警察局第五分局北屯派出所代保管黃雅君所有前開
    自小客車之代保管切結書1 份、被害人丙○○、乙○○車籍
    資料各1份、黃雅君車籍資料1份、查獲現場位置圖1 份、被
    害人乙○○行車執照影本1 份等在卷可稽，被告戊○○、丁○○自白供述均與現有事證相符，應堪置信。本件事證已臻
    明確，被告戊○○、丁○○犯行，均堪認定。
二、查：未經扣案之十字型螺絲起子1 支，長約20公分，係屬質
    地堅硬之物，客觀上足以對人之生命、身體、安全構成威脅
    ，具有危險性，應屬兇器無訛。核被告戊○○所為，係犯刑
    法第321條第1項第3款之攜帶兇器竊盜罪、第320條第1 項之
    普通竊盜罪。核被告丁○○所為，係犯刑法第320條第1項之
    普通竊盜罪。被告戊○○、丁○○就前開行竊被害人甲○○
    所有之板模支撐鐵條犯行間，有共同之犯意聯絡及行為分擔
    ，為共同正犯。被告戊○○所為普通竊盜及攜帶兇器竊盜之
    犯行，及被告丁○○先後2 次普通竊盜之犯行，其時間緊接
    ，手段同一，所觸犯犯罪構成要件相同之罪名，顯均係基於
    概括犯意而為之，為連續犯之裁判上一罪關係，應依刑法第
    56條之規定，被告戊○○從一重之攜帶兇器竊盜罪論處，被
    告丁○○則從其情節較重之共同竊盜罪論處，並分別加重其
    刑。至於臺灣臺中地方法院檢察署檢察官以95年度偵字第74
    00號，就被告丁○○行竊被害人乙○○所有車牌之犯行，經
    本院調查結果，認與本案起訴論罪科刑之竊盜犯行間，有連
    續犯之裁判上一罪關係，應為本件起訴效力所及，本院自得
    併予審理，附此敘明。末查：被告戊○○曾於92年間，因施
    用毒品案件，經本院於92年12月22日以92年度訴字第2169號
    判處有期徒刑8月確定，於93年5月27日入監執行，於93年12
    月31日縮短刑期執行完畢；被告丁○○曾於87年間，因違反
    肅清煙毒條例案件，經本院於83年9 月13日以83年度訴字第
    2923號判處有期徒刑3年4月確定，於87年11月5 日入監執行
    ，於89年5月5日縮短刑期假釋出監，於90年12月16日假釋期
    滿未經撤銷，以有期徒刑執行完畢論；此有臺灣高等法院被
    告前案紀錄表各1 份在卷可稽，被告戊○○、丁○○前受有
    期徒刑之執行完畢後，5 年以內分別再犯本件有期徒刑以上
    之罪，均為累犯，應依刑法第47條之規定，分別遞加重其刑
    。爰審酌被告戊○○、丁○○為圖個人方便，竟思行竊他人
    車牌以懸掛於遭吊扣牌照之自小客車上使用，造成被害人丙○○、乙○○之生活不便及財產損失，又被告戊○○、丁○○因缺錢花用，即思行竊他人財物，以獲取不法利益，貪圖
    不勞而獲，被告戊○○、丁○○先後2 次觸犯竊盜罪責，誠
    屬可議，惟因被告戊○○、丁○○犯罪後均經坦認犯行，犯
    後態度良好，且行竊所得之財物，均已發還被害人領回，對
    於被害人之損害尚未擴大，考量公訴人就被告戊○○、丁○○分別具體求處有期徒刑10月、6 月等一切情狀，分別量處
    如主文所示之刑，並就被告丁○○部分諭知易科罰金之折算
    標準，以示懲儆。
三、被告戊○○持以行竊被害人丙○○所有車牌之十字型螺絲起
    子1 支，業據被告戊○○於本院中供稱該螺絲起子係黃雅君
    所有之自小客車所配置之工具，非其所有之物等語，而該自
    小客車確屬被告戊○○之妹黃雅君所有，此有黃雅君之車籍
    資料在卷可稽，又自小客車內確實均配置有工具包以供更換
    備胎使用，因此，被告戊○○供稱該螺絲起子係屬黃雅君前
    開自小客車內原有之物，應堪置信，則該十字型螺絲起子既
    未經扣案，亦非被告戊○○所有之物，自無從諭知沒收，附
    此敘明。
據上論斷，應依刑事訴訟法第273條之1第1項、第299條第1 項前
段，刑法第28條、第56條、第320條第1項、第321條第1項第3 款
、第47條、第41條第1項前段，罰金罰鍰提高標準條例第1條前段
、第2條，判決如主文。
中    華    民    國    95    年    5     月    9     日
                    刑事第五庭    法  官  巫淑芳
上開正本證明與原本無異。
如不服本判決，應於送達後10日內向本院提出上訴狀（須附繕本
），上訴於臺灣高等法院臺中分院。
                                  書記官  王麗麗
中    華    民    國    95    年    5     月    9     日
附錄論罪科刑法條：
中華民國刑法第320條：
意圖為自己或第三人不法之所有，而竊取他人之動產者，為竊盜
罪，處5年以下有期徒刑、拘役或5百元以下罰金。
意圖為自己或第三人不法之利益，而竊佔他人之不動產者，依前
項之規定處斷。
前二項之未遂犯罰之。
中華民國刑法第321條：
犯竊盜罪而有左列情形之一者，處6月以上、5年以下有期徒刑：
一於夜間侵入住宅或有人居住之建築物、船艦或隱匿其內而犯之
  者。
二毀越門扇、牆垣或其他安全設備而犯之者。
三攜帶兇器而犯之者。
四結夥三人以上而犯之者。
五乘火災、水災或其他災害之際而犯之者。
六在車站或埠頭而犯之者。
前項之未遂犯罰之。


司法院資訊處製作；財團法人民間司法改革基金會備份。
